【裁判字號】    98,易,1234
【裁判日期】    990205
【裁判案由】    竊盜
【裁判全文】
臺灣彰化地方法院刑事判決              98年度易字第1234號
公  訴  人  臺灣彰化地方法院檢察署檢察官
被      告  乙○○
上列被告因竊盜案件，經檢察官提起公訴（98年度偵字第8961、
9940號），本院判決如下：
    主  文
乙○○犯攜帶兇器、毀越門扇、毀壞安全設備竊盜罪，累犯，
處有期徒刑壹年。並應於刑之執行前，令入勞動場所強制工作，
期間為年。未扣案破壞剪壹支沒收之。犯攜帶兇器、毀越安
全設備竊盜罪，累犯，處有期徒刑壹年。並應於刑之執行前，令
入勞動場所強制工作，期間為年。扣案板手壹支、鐵撬壹支、
手電筒壹支、釣線組組、雙面膠壹卷，均沒收之。犯攜帶兇
器、毀壞安全設備竊盜罪，累犯，處有期徒刑壹年。並應於刑之
執行前，令入勞動場所強制工作，期間為年。未扣案破壞剪壹
支，釣線、雙面膠均沒收之。應執行有期徒刑貳年，並應於刑
之執行前，令入勞動場所強制工作，期間為年。未扣案破壞剪
壹支、釣線、雙面膠均沒收之。已扣案板手壹支、鐵撬壹支、手
電筒壹支、釣線組組、雙面膠壹卷，均沒收之。
    事實及理由
一、犯罪事實：
  (一)乙○○前自民國（下同）81年間起有麻藥、藥事法、竊盜等
    前科，又因竊盜案件，經本院94年度易字第662號判處有
    期徒刑10月；因竊盜案件，經臺灣高等法院臺中分院95年
    度上易字第475號判處有期徒刑2年；因毒品危害防制條例
    案件，經本院95年度斗簡字第141號判處有期徒刑6月，再經
    裁定減刑為有期徒刑3月。上述案件定應執行有期徒刑
    2年。經接續執行，97年8月25日縮刑假釋出監，於97年11
    月15日假釋期滿，以執行完畢論（構成累犯）。
  (二)乙○○因觀念偏差，不肯腳踏實地謀生，遂養成竊盜之犯罪
    習慣，竟意圖為自己不法之所有，並基於意圖自己不法所有
    之各別竊盜犯意，分別為下列竊盜行為：
  1.乙○○先於98年10月10日凌晨3時許，攜帶客觀上足以作為
    兇器之破壞剪1支，前往董郎所管理位於彰化縣田中鎮○○
    里○○路○段199巷20號之「太元宮」（非有人居住之建築物
    ），乙○○先將「太元宮」側邊木門上的壓克力板拆下，自
    壓克力縫隙伸手進入將木門內喇叭鎖打開後，進入「太元宮
    」，再以破壞剪將香油錢箱上的鎖頭安全設備剪斷破壞，竊
    取香油錢新臺幣（下同）2千餘元，及另徒手在室內竊取鑰
    匙一串，得手後逃逸。
  2.乙○○仍不知悔改，竟意圖為自己不法之所有，於98年10月
    10日凌晨5時許，攜帶手電筒、釣線組及雙面膠，及客觀上
    足以為兇器之板手及鐵撬等物，前往彰化縣北斗鎮○○街2
    號之「東螺天后宮」（非有人居住之建築物），先以鐵撬自
    鋁門窗側邊撬開，以致鋁門窗之內扣損壞，乙○○再攀入窗
    戶侵入，進到大廳後再搜刮抽屜內零錢現金，另以釣線組黏
    貼雙面膠之方式竊取香油錢8596元得手。嗣因鄰居發現，趕
    緊通知東螺天后宮工作人員林東山，林東山通知甲○○報警
    處理，並於現場查獲逮捕乙○○，並扣得板手1支、鐵撬1支
    、手電筒1支、釣線組3組、雙面膠1卷及8596元。
  3.乙○○於98年10月17日凌晨5時許，攜帶釣線、雙面膠及客
    觀上足以為兇器之破壞剪等物，前往陳榮澤所管理位於彰化
    縣田中鎮○○里○○路○段246號之「順天宮」（非有人居住
    之建築物），乙○○先以破壞剪將「順天宮」側邊鐵門上之
    掛鎖剪斷破壞後，推開鐵門進入「順天宮」內，再以釣線組
    黏貼雙面膠，垂釣入香油錢箱內沾黏香油錢之方式竊取香油
    錢2千餘元得手。
  (三)嗣經警依據98年10月10日太元宮監視錄影器畫面，循線查獲
    上述(二)1.事實，並比對犯案手法，查獲上述(二)3.。
二、認定事實之證據及理由：
  (一)被告於警偵訊、本院審理中，對上述事實均坦白承認。
  (二)太元宮部分，有98年10月10日凌晨3時許，太元宮內監視錄
    影器翻拍畫面、證人董郎於98年10月10日警詢中之證述、太
    元宮現場照片（均見田警分偵字第0980017267號卷內）。
  (三)天后宮部分，有扣案板手1支、鐵撬1支、手電筒1支、釣線
    組3組、雙面膠1捲、98年10月10日證人甲○○、林東山於警
    詢中之證述、扣押物品目錄表、贓物認領保管單各1紙、被
    告於現場被逮捕之照片、現場照片（98年度偵字第8961號卷
    內）。另按刑法上竊盜罪既遂未遂區分之標準，係採權力支
    配說，即行為人將竊盜之客體，移入一己實力支配之下者為
    既遂，若著手於竊盜，而尚未脫離他人之持有，或未移入一
    己實力支配之下者，則為未遂。被告就上述天后宮部分，被
    告竊盜之零錢現金放入口袋，移入一己實力支配之下，屬竊
    盜既遂。
  (四)順天宮部分，有證人陳榮澤於98年10月27日警詢中之證述、
    順天宮現場照片（均見田警分偵字第0980017267號卷內）。
  (五)綜上所述，本案事證明確，被告犯行已可認定。
三、論罪科刑：
  (一)按門扇玻璃及鑲於門扇上鎖均係門之一部分，被告加以毀壞
    ，應認為毀壞門扇（參照最高法院六十四年度第四次刑庭庭
    推總會議決議(一)），若係掛鎖，可活動取下，其鎖僅屬安全
    設備（最高法院83年度台上字第3856號判決、69年度台上字
    第776號判決意旨）。依據卷內照片，被告行竊太元宮、順
    天宮時，以破壞剪剪斷之鎖頭，應係掛在鐵門及功德箱上之
    活動式外掛鎖頭，應屬安全設備。又太元宮側邊木門乃是門
    扇，而東螺天后宮之鋁窗乃是安全設備，被告破壞或踰越各
    構成刑法第321條第1項第2款之加重事由。而上述三間廟宇
    ，並無證據顯示何人生活起居在該廟宇內，並不構成刑法第
    321條第1項第1款之加重事由。又扣案之鐵撬、板手、及未
    扣案之破壞剪等物，在客觀上已足對他人之生命身體構成威
    脅，具有危險性，自應成立刑法第321條第1項第3款之攜帶
    兇器竊盜罪。故被告於犯罪事實(二)1.所為，係犯刑法第321
    條第1項第2、3款之攜帶兇器、毀越門扇、毀壞安全設備竊
    盜罪。於犯罪事實(二)2.所為，係犯刑法第321條第1項第2、3
    款之攜帶兇器、毀越安全設備竊盜罪。於犯罪事實(二)1.所為
    ，係犯刑法第321條第1項第2、3款之攜帶兇器、毀壞安全設
    備竊盜罪。上述3罪犯罪時間、地點不同，顯係個別起意，
    應分論併罰。
  (二)被告有犯罪事實欄內之徒刑執行經過，有臺灣高等法院被告
    全國前案紀錄表可證，被告受有期徒刑之執行完畢後，5 年
    內故意再犯本件有期徒刑以上之罪，為累犯，均依刑法第47
    條第1項規定，加重其刑。
  (三)量刑審酌：被告近年來前科累累，甫出監不久，四處行竊，
    惡性不輕。被告專以行竊廟宇褻瀆神明，實不知其良知何在
    。被告犯後雖坦承犯行，態度尚可，但均未與被害人達成和
    解。被告自述家有母親、被告出監後未融入社會正常工作，
    重蹈覆轍竊盜維生等情，實不可取等一切情狀，各量刑如主
    文所示之刑，並定應執行刑。
  (四)按竊盜犯贓物犯保安處分條例第3條第1項規定：「十八歲以
    上之竊盜犯、贓物犯，有犯罪之習慣者，得於刑之執行前，
    令入勞動場所強制工作。」，及第5條第1項規定：「依本條
    例宣告之強制工作處分，其執行以三年為期。」旨在對嚴重
    職業性犯罪、欠缺正確工作觀念，因而習慣犯罪者，強制其
    從事勞動，學習一技之長及正確之謀生觀念，使其日後重返
    社會，能適應社會生活。據卷內臺灣高等法院被告全國前案
    紀錄表、相關前案判決等顯示，被告多年來竊盜前科不斷，
    雖然經過多次徒刑宣告執行，仍無法斷絕犯罪習慣，多年來
    竊盜情形如下：
┌───────┬─────┬────┬──────┬────┬────┬────┐
│判決字號      │宣告主刑  │犯罪時間│犯罪手法    │宣判時間│入獄時間│出監時間│
├───────┼─────┼────┼──────┼────┼────┼────┤
│本院86年度訴字│有期徒刑2 │86.4.26 │連續攜帶螺絲│87.3.17 │合併其他│88.5.27 │
│第787號判決   │年8月     │起至    │起子兇器，侵│        │藥事法、│假釋出監│
│              │          │86.5.14 │入工廠加重竊│        │麻藥罪等│，後經撤│
│              │          │起，連續│盜          │        │合併執行│銷假釋，│
│              │          │14次連續│            │        │86.6.28 │，執行另│
│              │          │攜帶兇器│            │        │入監    │案強制戒│
│              │          │、毀壞安│            │        │        │治，於  │
│              │          │全設備竊│            │        │        │89.8.9  │
│              │          │盜      │            │        │        │再入監執│
├───────┼─────┼────┼──────┼────┼────┤行殘刑，│
│本院88年度易字│有期徒刑6 │88.10.2 │以鑰匙竊取機│89.3.21 │89.8.9  │與左列有│
│第1576號判決  │月        │連續竊盜│車、機車內物│        │        │期徒刑6 │
│              │          │2次     │品          │        │        │月合併執│
│              │          │        │            │        │        │行，    │
│              │          │        │            │        │        │91.8.25 │
│              │          │        │            │        │        │執行完畢│
│              │          │        │            │        │        │出監。  │
├───────┴─────┴────┴──────┴────┴────┴────┤
│乙○○另因施用毒品，92.4.8起受觀察勒戒，續受強制戒治，93.1.9改執行另案施用毒品罪│
│有期徒刑1年4月，94.3.3假釋出監，應至94.4.10假釋期滿。                           │
├───────┬─────┬────┬──────┬────┬────┬────┤
│本院94年度易字│有期徒刑  │94.4.25 │以萬能鑰匙、│94.9.9  │95.2.6  │97.8.25 │
│第662號判決   │10月      │至94.8.3│兇器六角板手│        │        │假釋出監│
│              │          │連續4次 │毀越門扇侵入│        │        │另執行罰│
│              │          │竊盜    │屋內、或竊取│        │        │金易服勞│
│              │          │        │機車        │        │        │役5日。 │
├───────┴─────┴────┴──────┴────┤        │97.11.15│
│乙○○因竊盜案受羈押，94.8.30羈押至94.9.9共11日             │        │假釋期滿│
├───────┬─────┬────┬──────┬────┤        │        │
│臺灣高等法院台│有期徒刑2 │94.8.2至│以螺絲起子、│95.6.9  │        │        │
│中分院95年度上│年        │4日連續 │六角板手之兇│        │        │        │
│易字第475號判 │          │竊盜3次 │器、侵入屋內│        │        │        │
│決            │          │。羈押出│或竊取機車；│        │        │        │
│              │          │所後，又│或徒手竊取寵│        │        │        │
│              │          │94.10.19│物          │        │        │        │
│              │          │起至    │            │        │        │        │
│              │          │95.1.25 │            │        │        │        │
│              │          │另連續19│            │        │        │        │
│              │          │次竊盜  │            │        │        │        │
├───────┼─────┼────┼──────┼────┼────┼────┤
│彰化地檢署94年│連續犯曾經│94.8.30 │自備鑰匙侵入│94.12.19│        │        │
│度偵字第9789號│判決確定而│上午9時 │住宅竊盜，適│偵查終結│        │        │
│不起訴處分書  │不起訴    │30分    │遇屋主返家發│不起訴處│        │        │
│              │          │        │現          │分      │        │        │
├───────┼─────┼────┼──────┼────┼────┼────┤
│彰化地檢署95年│連續犯曾經│94.8.29 │侵入住宅行竊│95.7.28 │        │        │
│度偵字第5669號│判決確定而│        │            │偵查終結│        │        │
│不起訴處分書  │不起訴    │        │            │不起訴處│        │        │
│              │          │        │            │分      │        │        │
├───────┼─────┼────┼──────┼────┼────┼────┤
│彰化地檢署95年│連續犯曾經│95年1月 │徒手或以鑰匙│95.7.5偵│        │        │
│度偵字第5884號│判決確定而│間至    │竊取機車、小│查終結不│        │        │
│不起訴處分書  │不起訴    │95.2.2  │貨車、監視器│起訴處分│        │        │
│              │          │共4次   │、手機等    │        │        │        │
├───────┼─────┼────┼──────┼────┼────┼────┤
│彰化地檢署95年│連續犯曾經│94.9月間│徒手或侵入住│95.8.3偵│        │        │
│度偵字第7002號│判決確定而│至94.12 │宅竊取寵物、│查終結不│        │        │
│不起訴處分書  │不起訴    │月間共4 │戒指身分證  │起訴處分│        │        │
│              │          │次      │            │        │        │        │
├───────┼─────┼────┼──────┼────┼────┼────┤
│南投地檢署95  │連續犯曾經│95.1月中│以兇器六角板│98.9.5偵│        │        │
│年度偵字第3775│判決確定而│旬至    │手破壞大門侵│查終結不│        │        │
│號不起訴處分書│不起訴    │95.1.25 │入住宅竊取茶│起訴    │        │        │
│              │          │連續竊盜│葉、以破壞剪│        │        │        │
│              │          │3次     │剪斷窗戶鐵條│        │        │        │
│              │          │        │侵入住宅竊取│        │        │        │
│              │          │        │茶葉、徒手竊│        │        │        │
│              │          │        │取寵物      │        │        │        │
├───────┼─────┼────┼──────┼────┼────┼────┤
│彰化地檢署96年│連續犯曾經│95.1.24 │徒手竊取手機│96.1.31 │        │        │
│度偵字第165號 │判決確定而│        │、現金      │偵查終結│        │        │
│不起訴處分書  │不起訴    │        │            │不起訴  │        │        │
├───────┼─────┼────┼──────┼────┼────┼────┤
│本院96年度易字│連續犯曾經│94.11.12│侵入住宅行竊│96.5.17 │        │        │
│第692號判決   │判決確定而│        │手機        │        │        │        │
│              │免訴      │        │            │        │        │        │
├───────┼─────┼────┼──────┼────┼────┼────┤
│雲林地院98年度│有期徒刑3 │98.7.13 │自備鑰匙竊取│98.9.2  │已確定，│        │
│易字第405號判 │月        │        │機車        │        │尚未執行│        │
│決            │          │        │            │        │        │        │
└───────┴─────┴────┴──────┴────┴────┴────┘
    被告十餘年來竊盜犯罪不斷，94年3月3日假釋出監後，至94
    年4月25日再犯竊盜案件（本院94年度易字第662號判決），
    時間僅一個月餘；94年9月9日停止羈押出所後，當月即於彰
    化縣二水鄉徒手行竊他人寵物（彰化地檢署95年度偵字第70
    02號處分書編號1）、94年10月19日更犯竊取機車案件（臺
    灣高等法院台中分院95年度上易字第475號判決附表編號13
    ），被告幾乎是一出看守所即無法克制自己竊盜犯意。被告
    先前因麻藥案件有期徒刑7月（本院81年度易字第1851號判
    決），82年4月4日執行完畢出監；83年4月19日又因另案麻
    藥罪有期徒刑8月（本院82年度易字第3600號判決）入監執
    行，83年11月7日執畢出監（均見本院卷內被告臺灣高等法
    院前科記錄表），被告至今已經9度羈押、戒治、服刑完畢
    重回社會，卻不改惡習犯下本案。被告過往行竊方法繁多、
    徒手竊取、攜帶兇器竊取交通工具、侵入住宅竊盜等等，按
    照歷次犯案情節比較，手段越來越精緻，行竊客體也越形多
    樣化，本案一共三次竊取廟宇香油錢，均自備鐵撬、板手、
    破壞剪兇器，均長久構思並瞭解環境才下手，惡性不輕。被
    告顯然將司法判決視為無物，且無論如何經過幾次審判程序
    ，被告只要缺錢花用，就會故技重施竊盜，可見早已養成偷
    竊為生之習慣，實具潛在之危險性格，若不能矯正其價值觀
    ，將來出監後，勢必重蹈覆轍，為協助其再社會化，應命其
    進入勞動場所強制工作，強制學習技藝，以培養其勤勞工作
    之人生觀，亦符合比例原則，故依竊盜犯贓物犯保安處分條
    例第3條第1項、第5條第1項前段之規定，各諭知刑前強制工
    作。並依照保安處分執行法第4條之1第1項第4款，就多數強
    制工作之宣告，僅執行其一。
  (五)98年10月10日扣案板手1支、鐵撬1支、手電筒1支、釣線組3
    組、雙面膠1卷，為行竊之犯罪工具，為被告所有，業經被
    告供述明確，故宣告沒收。未扣案之破壞剪、釣線、雙面膠
    等，被告供稱為其所有，並無證據證明已經滅失，當並宣告
    沒收之。
四、適用法條：
  (一)刑事訴訟法第299條第1項前段。
  (二)刑法第321條第1項第2、3款、第47條第1項、第51條第5款、
    第38條第1項第2款、刑法施行法第1條之1第1項、第2項前段
    。竊盜犯贓物犯保安處分條例第3條第1項、第5條第1項前段
    、保安處分執行法第4條之1第1項第4款。
本案經檢察官趙冠瑋到庭執行職務。
中    華    民    國    99    年    2    月     5    日
                    刑事第七庭  法  官  葉明松
以上正本證明與原本無異。
如不服本判決應於收受判決後10日內向本院提出上訴書狀，並應
敘述具體理由；其未敘述上訴理由者，應於上訴期間屆滿後20日
內向本院補提理由書（均須按他造當事人之人數附繕本）「切勿
逕送上級法院」。
告訴人或被害人對於判決如有不服具備理由請求檢察官上訴者，
其上訴期間之計算係以檢察官收受判決正本之日期為準。
中    華    民    國    99    年    2    月    5      日
                                書記官  施秀青
【附錄本案論罪法條】
中華民國刑法第321條
（加重竊盜罪）
犯竊盜罪而有左列情形之一者，處 6 月以上、 5 年以下有期徒
刑：
一  於夜間侵入住宅或有人居住之建築物、船艦或隱匿其內而犯
    之者。
二  毀越門扇、牆垣或其他安全設備而犯之者。
三  攜帶兇器而犯之者。
四  結夥三人以上而犯之者。
五  乘火災、水災或其他災害之際而犯之者。
六  在車站或埠頭而犯之者。
前項之未遂犯罰之。

司法院資訊處製作；財團法人民間司法改革基金會備份。
